臺灣雲林地方法院刑事判決
                                      111年度易字第472號
公  訴  人  臺灣雲林地方檢察署檢察官
被      告  李勝男


                    （另案於法務部○○○○○○○○○執行中）
上列被告因竊盜案件，經檢察官提起公訴（111年度偵字第5405
、5590號），被告於準備程序就被訴事實為有罪之陳述，經告知
簡式審判程序意旨，並聽取公訴人及被告之意見後，本院裁定行
簡式審判程序，判決如下：
    主  文
李勝男犯攜帶兇器竊盜未遂罪，處有期徒刑肆月，如易科罰金，
以新臺幣壹仟元折算壹日。又犯攜帶兇器竊盜罪，處有期徒刑柒
月。
未扣案之犯罪所得電纜線54公尺(規格600伏特、交連PE電纜2/0)
沒收，於全部或一部不能沒收或不宜執行沒收時，追徵其價額。
 
    事  實
一、李勝男意圖為自己不法之所有，基於加重竊盜之犯意，分別
    為以下犯行：
  ㈠於民國103年7月26日2時30分許，駕駛車牌號碼000-0000號普
    通重型機車，抵達賴貴英所經營、址設雲林縣○○鎮○○里○○路
    00號之木具工廠外側圍牆，到場後旋持客觀上可供兇器使用
    之油壓剪，將現場臺灣電力股份有限公司所有、架設於上開
    圍牆外側之電纜線剪斷後欲竊取之，然因觸動保全警報器，
    旋即駕駛上開機車離去而未得手。
  ㈡於111年2月11日1時30分許，駕駛車牌號碼000-0000號普通重
    型機車，抵達雲林縣○○鄉○○村○○○段000地號土地，到場後旋
    持客觀上可供兇器使用之油壓剪，將現場臺灣電力股份有限
    公司所有之電纜線剪斷約54公尺(規格600伏特、交連PE電纜
    2/0)，以此方式竊取電纜線，並旋以上開機車載運離去。
二、案經臺灣電力股份有限公司訴由雲林縣警察局西螺分局及雲
    林縣警察局斗南分局報告臺灣雲林地方檢察署檢察官偵查起
    訴。
    理  由
一、被告李勝男所犯為死刑、無期徒刑、最輕本刑為3年以上有
    期徒刑以外之罪，其於本院準備程序就被訴事實為有罪之陳
    述，經告知簡式審判程序之旨，並聽取當事人意見後，本院
    認宜進行簡式審判程序，爰依刑事訴訟法第273條之1第1項
    規定，裁定進行簡式審判程序。又本件所引屬於審判外陳述
    之傳聞證據，依同法第273條之2規定，不受第159條第1項關
    於傳聞法則規定之限制，依法有證據能力，均合先敘明。
二、上開犯罪事實，業據被告於偵查、本院準備程序及審理時均
    坦承不諱，復有下列證據資料可以佐證：
  ㈠證人即被害人賴貴英111年4月26日警詢筆錄（偵5590卷第11
    頁、第12頁）。
  ㈡證人即告訴代理人周清林111年3月11日警詢筆錄（警卷第17頁、第18頁）。　
　㈢證人即被害人戴源佃111年2月12日警詢筆錄（警卷第21頁至
    第23頁）。
  ㈣內政部警政署刑事警察局111年4月6日刑生字第1110900542、
    103年9月29日刑生字0000000000號鑑定書各1份（偵5590卷
    第19頁至第24頁）。
  ㈤現場周遭監視器影像翻拍照片8幀（警卷第25頁至第31頁）。
  ㈥雲林縣警察局西螺分局製作之現場圖1紙（警卷第33頁）。
  ㈦現場照片9幀（警卷第35頁至第43頁）。
  ㈧電力(訊)線路失竊現場調查報告表1份（警卷第47頁、第48頁
    ）。
  ㈨雲林區營業處電力線路失竊現場情形圖（警卷第49頁）。
  ㈩車輛詳細資料報表（警卷第51頁）。
　路口監視器影像光碟（偵5405卷偵查錄音光碟存放袋內）。
三、綜上，足認被告之自白核與事實相符，堪予採信。本案事證
    已臻明確，被告之犯行洵堪認定，均應依法論科。
四、論罪科刑：
　㈠核被告就犯罪事實一、㈠所為，係犯刑法第321條第2項、第1
    項第3款之攜帶兇器竊盜未遂罪；就犯罪事實一、㈡所為，係
    犯刑法第321條第1項第3款之攜帶兇器竊盜罪。
　㈡被告上開2次行為，犯意各別、行為互殊，應分論併罰。
　㈢被告就犯罪事實一、㈠所為，已著手實行加重竊盜犯行而不遂
    ，為未遂犯，依刑法第25條第2項之規定減輕其刑。
　㈣爰審酌被告前有多次竊盜案件經法院科刑之紀錄，素行不佳
    ，其正值青壯年，竟不思循正途賺取財物，為貪圖不法利益
    ，率爾為本案加重竊盜1次未遂、1次既遂之犯行，漠視他人
    財產法益，危害社會治安，所為應予非難；考量被告所為加
    重竊盜所偷竊的財物具有一定價值，造成告訴人臺灣電力股
    份有限公司受有財產上損失，衡以被告犯後均已坦承犯行，
    態度尚可，暨其自陳國小畢業之智識程度，入監前做土木小
    工，月薪約新臺幣4萬6000元，家中有70多歲的父親，與父
    親同住之家庭、經濟狀況（本院卷第91頁），以及被告犯罪
    之目的、手段，檢察官、被告對量刑之意見等一切情狀，分
    別量處如主文所示之刑，並就得易科罰金之部分，諭知易科
    罰金之折算標準。
五、沒收部分：
　㈠被告為本案犯罪所用之油壓剪1支，並未扣案，且經被告供稱
    已丟棄在排水溝等語（偵卷第95頁），考量上開物品並非違
    禁物，取得容易、價值低廉，若對之宣告沒收實欠缺刑法上
    之重要性，爰不予宣告沒收。
　㈡查被告就犯罪事實一、㈡所為，竊得電纜線54公尺(規格600伏
    特、交連PE電纜2/0)，為其犯罪所得，既未扣案，亦未返還
    告訴人，自應依刑法第38條之1第1項、第3項規定宣告沒收
    ，於全部或一部不能沒收或不宜執行沒收時，追徵其價額。
六、依刑事訴訟法第273條之1第1項、第299條第1項前段，判決
    如主文。
本案經檢察官林欣儀提起公訴，檢察官魏偕峯到庭執行職務。
中　　華　　民　　國　　111 　年　　10　　月　　27　　日
                  刑事第一庭    法  官  黃玥婷
以上正本證明與原本無異。
如不服本判決應於收受判決後20日內向本院提出上訴書狀，並應
敘述具體理由；其未敘述上訴理由者，應於上訴期間屆滿後20 
日內向本院補提理由書（均須按他造當事人之人數附繕本）。「
切勿逕送上級法院」。
告訴人或被害人如對於本判決不服者，應具備理由請求檢察官上
訴，其上訴期間之計算係以檢察官收受判決正本之日期為準。
中　　華　　民　　國　　111 　年　　10　　月　　27　　日
                                書記官  邱明通
附錄本案論罪科刑法條全文
中華民國刑法第321條
犯前條第1項、第2項之罪而有下列情形之一者，處6月以上5年以
下有期徒刑，得併科50萬元以下罰金：
一、侵入住宅或有人居住之建築物、船艦或隱匿其內而犯之。
二、毀越門窗、牆垣或其他安全設備而犯之。
三、攜帶兇器而犯之。
四、結夥三人以上而犯之。
五、乘火災、水災或其他災害之際而犯之。
六、在車站、港埠、航空站或其他供水、陸、空公眾運輸之舟、
    車、航空機內而犯之。
前項之未遂犯罰之。